【裁判字號】    88,易,2759
【裁判日期】    890407
【裁判案由】    竊盜
【裁判全文】
臺灣桃園地方法院刑事判決                        八十八年度易字第二七五九號
    公訴人  臺灣桃園地方法院檢察署檢察官
    被  告  丙○○
右列被告因竊盜案件，經檢察官提起公訴（八十八年度偵字第一六六二八號）及移送
併案審理（八十九年度偵字第九七一號），本院判決如左：
        主  文
丙○○連續踰越安全設備竊盜，處有期徒刑捌月。又連續攜帶兇器竊盜，處有期徒刑
柒月，扣案之起子壹支、手套壹雙均沒收。應執行有期徒刑壹年壹月，扣案之起子壹
支及手套壹雙均沒收。
        事  實
一、丙○○基於意圖為自己不法所有之概括犯意，先後於（一）八十七年八月底某日
    ，利用其前往其友人桃園縣桃園市○○路○段一六二號住處時，趁機徒手竊得丁
    ○○所有紀念金幣二個、龍銀乙個及古錢幣數張。（二）八十七年九月底某日，
    利用其前往其友人乙○○桃園縣桃園市○○○路二一九號六０二室時，趁機徒手
    竊得金戒子二只（總重約一點九錢）。（三）八十七年九月底某日凌晨二時三十
    分許，先徒手拆下戴銘祺所開設桃園縣桃園市○○○街二號「金順汽車美容公司
    （非屬住宅或有人居住之建築物，下稱金順公司）」後方窗戶後，再踰越該窗口
    之安全設備，而爬進金順公司內，竊得黑色背包乙只（內有現金新台幣一萬餘元
    、行動電話及充電器各乙只，起訴書漏載行動電話及充電器各乙只）。復另基於
    另一意圖為自己不法所有之概括犯意，先後於（四）八十八年六月初某日，利用
    其前往其友人甲○○桃園縣桃園市○○路七號住處時，徒手竊得現金新台幣（下
    同）三千一百元。（五）八十九年一月五日凌晨二時許，手著手套乙雙持客觀上
    足以對人之生命、身體構成危害之起子兇器乙支，在桃園縣桃園市○○路一二一
    號前，先持上開起子打開Ｚ８─２４３７號自用小貨車之車門後，再竊得其內現
    金四十九元。嗣先於八十八年九月七日，經警在其桃園縣桃園市○○街四六巷十
    四號住處查獲；再於八十九年一月五日凌晨二時許，經陶志豪查覺上情後報警當
    場查獲，並扣得上開起子乙支、手套乙雙及現金四十九元（業據所有人簡秋泉領
    回）。
二、案經桃園縣警察局桃園分局報請臺灣桃園地方法院檢察署檢察官偵查起訴及移送
    併案審理。
        理  由
一、右揭事實業據被告丙○○迭次於警、偵訊中及本院審理時坦承不諱，核與被害人
    丁○○、戴銘祺、乙○○、甲○○、簡秋泉之指述、證人曾國保、王襄生、邱顯
    川、陶志豪之證述情節，均相符合，復有被告典當上開贓物之典當資料登記表乙
    份、扣案之上開起子乙支、手套乙雙及業據被害人簡秋泉領回上開現金四十九元
    之贓物認領保管單乙紙，在卷可稽，足堪認定。被告犯行已臻明確，應予依法論
    科。
二、核被告所為，係犯刑法第三百二十條第一項之竊盜罪（即上開事實欄（一）、（
    二）、（四）等部分）、第三百二十一條第一項第二款之踰越安全設備竊盜罪（
    即上開事實欄（三）部分）及同條項第三款之攜帶兇器竊盜罪（即上開事實欄（
    五）部分）。臺灣桃園地方法院檢察署檢察官移送併案審理部分與公訴人原起訴
    部分間有連續犯之裁判上一罪關係，依刑事訴訟法第二百六十七條規定，應併為
    公訴人原起訴部分效力所及，本院自得併予審理，合先敘明。被告先後所犯上開
    事實欄（一）至（三）之竊盜犯行與其所犯其餘上開事實欄（四）、（五）之竊
    盜犯行，其間相距之犯罪時間，已有長達九月至一年三月左右之久，則被告上開
    事實欄（四）、（五）部分之竊盜犯行與其上開事實欄（一）至（三）部分之竊
    盜犯行間，顯非係基於同一之概括犯意所為，應係被告另行起意所為，至為灼然
    ，公訴人逕論其間有連續犯之單一概括犯意所為，容有誤會，合先敘明。又被告
    此二部分竊盜犯行，均分別時間緊接，所犯構成要件相同，顯係各基於概括犯意
    所為，均為連續犯，均應依刑法第五十六條規定各論以情節較重之踰越安全設備
    竊盜罪及攜帶兇器竊盜罪，併均加重其刑。爰審酌被告明知上開財物均非屬其所
    有，竟為一己之利，先後多次竊取之，不僅損及被害人丁○○、戴銘祺、乙○○
    、甲○○、簡秋泉之權益，亦嚴重破壞社會安全及其犯罪後之態度等一切情狀，
    各量處如主文所示之刑，並定其應執行之刑，以資儆懲。至於扣案之上開起子乙
    支及手套乙雙，均為被告所有供犯罪所用之物，業據被告供承在卷，應依刑法第
    三十八條第一項第二款規定，均宣告沒收之。
據上論斷，應依刑事訴訟法第二百九十九條第一項前段，刑法第五十六條、第三百二
十一條第一項第二款、第三款、第五十一條第五款、第三十八條第一項第二款，判決
如主文。
本案經檢察官張立中到庭執行職務。
中      華      民      國      八十九    年     四     月     七     日
                          臺灣桃園地方法院刑事第四庭
                              法  官  林 晏 鵬
右正本證明與原本無異。
如不服本判決，應於判決送達後十日內向本院提出上訴狀( 應附繕本 )，上訴於
臺灣高等法院。
                              書記官  張 雅 慧
中        華        民        國   八十九   年   四   月    十二    日
附論罪科刑依據之法條：刑法第三百二十一條
刑法第三百二十一條
犯竊盜罪而有左列情形之一者，處六月以上五年以下有期徒刑：
一、於夜間侵入住宅或有人居住之建築物、船艦或隱匿其內而犯之者。
二、毀越門扇、牆垣或其他安全設備而犯之者。
三、攜帶兇器而犯之者。
四、結夥三人以上而犯之者。
五、乘火災、水災或其他災害之際而犯之者。
六、在車站或埠頭而犯之者。
前項之未遂犯罰之。


司法院資訊處製作；財團法人民間司法改革基金會備份。
